【裁判字號】    99,易,2711
【裁判日期】    991029
【裁判案由】    毒品危害防制條例
【裁判全文】
臺灣臺北地方法院刑事判決            99年度易字第2711號
公  訴  人  台灣台北地方法院檢察署檢察官
被      告  甲○○
上列被告因違反毒品危害防制條例案件，經檢察官提起公訴（99
年度毒偵字第3103號），本院判決如下：
    主  文
甲○○施用第二級毒品，累犯，處有期徒刑伍月，如易科罰金，
以新台幣壹仟元折算壹日。扣案之第二級毒品甲基安非他命殘渣
（驗餘淨重0.0088公克），沒收銷燬之，吸食器肆個，均沒收。
    事  實
一、甲○○前於民國90年間，因施用毒品案件，經法院裁定送觀
    察、勒戒後，於90年8 月31日因無繼續施用傾向執行完畢釋
    放；再於91年間，因施用毒品案件，經本院以91年度毒聲字
    第599 號裁定送強制戒治，嗣認無繼續戒治之必要，由本院
    以91年度毒聲字第1784號裁定停止戒治，於91年9 月24日停
    止戒治，所餘戒治期間付保護管束，於92年3 月5 日保護管
    束期滿未經撤銷停止戒治而執行完畢，該次施用毒品並經檢
    察官提起公訴，經本院以91年度簡字第1045號判處有期徒刑
    5 月確定。詎復基於施用第二級毒品甲基安非他命之犯意，
    於99年8 月18日7 時許，在台北市○○區○○街137 號華冠
    大飯店303 號房內，以燒烤吸食煙霧方式，施用甲基安非他
    命1 次。嗣於同日16時50分許，為警在上址查獲，並扣得吸
    食器4個 （其中一吸食器內有甲基安非他命殘渣，驗餘淨重
    0.0088 公 克），經警採尿送驗結果，呈安非他命、甲基安
    非他命陽性反應。
二、案經台北市政府警察局內湖分局報告台灣台北地方法院檢察
    署檢察官偵查起訴。
    理  由
一、被告對於公訴人所提之證據資料及以下本院作為判斷依據之
    各項證據資料，均同意或不爭執其證據能力，本院審酌該等
    言詞供述及書面作成時之情況認為適當，均無不宜作為證據
    之情事，依刑事訴訟法第159 條之5 規定，均得作為證據。
二、上開事實，業據被告甲○○坦承不諱，且其為警採集之尿液
    送驗結果，呈甲基安非他命陽性反應，此有台灣尖端先進生
    技醫藥股份有限公司濫用藥物檢驗報告、台北市政府警察局
    偵辦毒品案件尿液檢體委驗單、台北市政府警察局查獲涉嫌
    毒品危害防制條例案毒品初步鑑驗報告單、查獲照片3 張附
    卷可稽，又扣案之吸食器內毒品殘渣（驗餘淨重0.0088公克
    ），經送鑑定結果確呈第二級毒品甲基安非他命成分，有交
    通部民用航空局航空醫務中心毒品鑑定書在卷可稽，復有吸
    食器4 個扣案可證。足見被告自白與事實相符，應可採信。
    本件事證明確，被告犯行洵堪認定。
三、按毒品危害防制條例於92年7 月9 日修正公布，自93年1 月
    9 日施行，其中第20條、第23條將施用毒品之刑事處遇程序
    ，區分為「初犯」及「5 年內再犯」、「5 年後再犯」。依
    其立法理由之說明：「初犯」，經觀察勒戒或強制戒治後，
    應為不起訴處分或不付審理之裁定；經觀察勒戒或強制戒治
    執行完畢釋放後，「5 年內再犯」者，因其再犯率甚高，原
    實施之觀察勒戒及強制戒治既已無法收其實效，爰依法追訴
    或裁定交付審理。至於經觀察勒戒或強制戒治執行完畢釋放
    後，「5 年後再犯」者，前所實施之觀察勒戒或強制戒治已
    足以遮斷其施用毒品之毒癮，為期自新及協助其斷除毒癮，
    仍適用「初犯」規定，先經觀察勒戒或強制戒治之程序。從
    而依修正後之規定，僅限於「初犯」及「5 年後再犯」二種
    情形，始應先經觀察勒戒或強制戒治程序。倘被告於5 年內
    已再犯，經依法追訴處罰，縱其第3 次（或第3 次以上）再
    度施用毒品之時間，在初犯經觀察勒戒或強制戒治執行完畢
    釋放5 年以後，已不合於「5 年後再犯」之規定，且因已於
    「5 年內再犯」，顯見其再犯率甚高，原實施觀察、勒戒或
    強制戒治，已無法收其實效，即應依該條例第10條處罰（最
    高法院95年度第7 次刑事庭會議決議第2 點參照）。經查，
    本件被告前因施用毒品案件，於90年8 月31日觀察勒戒執行
    完畢，惟其於釋放後5 年內，於91年間又因施用毒品案件，
    經本院以裁定送觀察、勒戒，嗣因有繼續施用傾向，施以強
    制戒治，並經本院以91年度簡字第1045號判處有期徒刑5 月
    確定，此有台灣高等法院被告前案紀錄表在卷可參，揆諸前
    開法條及說明，被告所為本件施用甲基安非他命之犯行，並
    無「初犯」規定之適用，而應直接訴追處罰。
四、核被告所為，係犯毒品危害防制條例第10條第2 項之施用第
    二級毒品罪。被告持有毒品之低度行為，為施用之高度行為
    所吸收，不另論罪。被告前因懲治盜匪條例案件，經本院以
    80年度訴字第2311號判處有期徒刑8 年6 月確定，又因麻藥
    案件，經本院以85年度1422號判處有期徒刑10月，二案接續
    執行，嗣假釋出監，尚有殘刑有期徒刑3 年2 月又29日未執
    行，復因施用毒品案件，經本院以91年度簡字第1045號判處
    有期徒刑5 月確定，與前開殘行接續執行，於95年3 月17日
    縮刑期滿執行完畢，有台灣高等法院被告前案紀錄表在卷可
    按，其受有期徒刑之執行完畢後，5 年以內故意再犯本件有
    期徒刑以上之罪，為累犯，依刑法第47條第1 項之規定加重
    其刑。爰審酌被告經送觀察勒戒、強制戒治、入監執行，猶
    不知悔改，再施用毒品，戕害自身健康，然坦承犯行等一切
    情狀，量處如主文所示之刑，並諭知易科罰金之折算標準。
    扣案之第二級毒品甲基安非他命殘渣（驗餘淨重0.0088公克
    ），依毒品危害防制條例第18條第1 項前段規定，沒收銷燬
    之；已使用過之吸食器4 個，係供被告施用毒品所用，且屬
    被告所有，業據被告供承在卷，爰依刑法第38條第1 項第 2
    款之規定宣告沒收。
據上論斷，應依刑事訴訟法第284 條之1 、第299 條第1 項前段
，毒品危害防制條例第10條第2 項、第18條第1 項前段，刑法第
11條、第47條第1 項、第41條第1 項前段、第38條第1 項第2 款
，判決如主文。
本案經檢察官郭郁到庭執行職務
中    華    民    國    99    年    10    月    29    日
                  刑事第七庭    法      官  林欣苑
上正本證明與原本無異。
如不服本判決應於收受送達後10日內向本院提出上訴書狀，並應
敘述具體理由；其未敘述上訴理由者，應於上訴期間屆滿後20日
內向本院補提理由書（均須按他造當事人之人數附繕本）「切勿
逕送上級法院」。
                                書  記  官  劉英芬
中    華    民    國    99    年    11    月    1     日
附錄所犯法條
毒品危害防制條例第10條
施用第一級毒品者，處6 月以上5 年以下有期徒刑。
施用第二級毒品者，處3 年以下有期徒刑。

司法院資訊處製作；財團法人民間司法改革基金會備份。
